臺灣士林地方法院交通事件裁定　　　九十年度交聲字第四九九號、第五００號
　　原處分機關　臺北巿交通事件裁決所
　　異 議人 即
　　受 處分 人　甲○○
右列受處分人因違反道路交通管理處罰條例案件，對於臺北市交通事件裁決所九十年
八月三十日所為之處分 (原處分案號：北市裁三字第車裁二二─一Ａ0000000
號、北市裁三字第裁二二─一Ａ0000000號、北市裁三字第裁二二─一Ａ00
00000號、北市裁三字第裁二二─一Ａ0000000號)，聲明異議，本院裁
定如左：
    主  文
異議駁回。
    理  由
一、原處分機關係以聲明異議人即受處分人甲○○所有之車牌號碼ＡＵＩ─三六七號
    機車分別於民國九十年五月七日、五月十日、五月十一日停放於台北市○○路處
    ，經警逕行舉發停車位置不依規定之違規，經依違反道路交通管理處罰條例第五
    十六條第一項第九款處罰鍰共新台幣二千四百元。
二、聲明異議意旨略以：受處分人即異議人甲○○於民國九十年五月六日早上欲至花
    蓮師範學院參加實習課程，乃將機車停放於台北車站附近台北市○○路三號對面
    之機車停車格內，原停在車號ＧＡＭ─四八七號機車之右方之停車格內，但卻遭
    車號ＧＸＱ─一三五號機車之車主移至原停車格之外而成違規停車，嗣因異議人
    鑰匙丟在花蓮，故那段期間未去看車，致遭連續開罰單；嗣台北市政府警察局交
    通警察大隊同意撤銷於九十年五月十二日之違規舉發及拖吊，爰依法聲明異議云
    云。
三、按停車時間、位置、方式、車種不依規定者，處新臺幣六百元以上一千二百元以
    下罰鍰，道路交通管理處罰條例第五十六條第一項第九款定有明文。
四、本件受處分人即異議人甲○○分別於九十年五月七日、五月十日、五月十一日在
    台北市○○路處停車位置未依規定經舉發，有照片四張在卷可稽，異議人辯稱伊
    所有之ＡＵＩ─三六七號之機車於九十年五月六日原係合法停放於停車格內，係
    遭照片中車牌號碼ＧＸＱ─一三五號機車移置於停車格外，且如伊自九十年五月
    六日即未依規定停車，豈會九十年五月六日當日未遭開罰單，顯見伊自始即合法
    停車，嗣後始遭移位云云。惟查據證人即ＧＸＱ─一三五號機車之使用人林仁鏗
    到庭證述ＧＸＱ─一三五號機車係冬山鄉農會所有，平日由其騎乘使用，照片上
    之ＧＸＱ─一三五號機車係其騎乘無誤，其都是停車在火車站旁邊，有位子即停
    ，不曾在鄭州路將別人之機車移開而停入停車位等語（本院九十一年一月十一日
    訊問筆錄），且經本院九十一年一月十一日下午三時三十分電話聯絡台北市停車
    管理處陳育文先生，據告稱台北市停車管理處舉發違規停車之人員，各自負責數
    不同路段，但並未規定同一路段每天均須巡視，有本院刑事案件審理單紀錄可參
    ，況異議人自承因車鑰匙自九十年五月六日起一週內均停車於台北市○○路處，
    而查該段期間之五月八日、九日異議人亦未遭舉發違規，是自不得以異議人於九
    十年五月六日未遭開立舉發單即推定異議人自始即依規定停車。至於台北市政府
    警察局交通警察大隊同意撤銷異議人於九十年五月十二日之違規舉發及拖吊，與
    本件異議人於同年月七日、十日、十一日之違規尚屬無涉，併此敘明。是本件異
    議人前開所辯顯不足採。按道路交通管理事件裁罰標準及處理細則第十二條第四
    項規定，逕行舉發汽車違反本條例（即道路交通管理處罰條例）第五十六條規定
    ，駕駛人不在場或未能將車輛移置者，每逾二小時，得連續舉發之。是原處分機
    關依道路交通管理處罰條例第五十六條第一項第九款，連續裁處異議人共新台幣
    二千四百元，並無不當。又按大法官會議釋字第一四二號解釋意旨，認為匿報逃
    漏之事實發生於稅法修正公布之前者，自該日起五年內未經發現，以後即不得再
    行課徵，即將修正前之違反行政義務之行為事實，適用修正後之新法；另行政秩
    序罰法草案第三條規定，行為後法律有變更者，適用裁處時之法律。但裁處前之
    法律有利於行為人者，適用最有利於行為人之法律，亦明白揭示從新從輕原則；
    另八十五年七月三十日公布之稅捐徵稽法第四十八條之三亦明文規定從新從輕原
    則。查道路交通管理處罰條例第五十六條於九十年一月十七日修正公布，並自同
    年六月一日起施行惟比較新舊法，其處罰之規定相同，對異議人不生影響，參諸
    前開從新從輕原則，應適用裁處時之道路交通管理處罰條例第五十六條條第一項
    第九款處罰，是異議人之異議既無理由，法律之變更亦不生影響，爰依法駁回異
    議人之異議。
三、據上論斷，應依道路交通案件處理辦法第十九條，裁定如主文。
 中     華      民      國      九十一      年      一    月    十四    日
                                臺灣士林地方法院交通法庭
                                          法  官 杜  惠  錦
右正本證明與原本無異
如不服本裁定應於送達後五日內向本院提出抗告狀
                                          書記官  廖  學  應
中      華      民      國    九十一      年      一    月   二十二   日
